臺灣南投地方法院小額民事判決
111年度投小字第341號
原      告  黃尚閎  

被      告  吳昭宏  
上列當事人間損害賠償（交通）事件，本院於民國111年9月26日
言詞辯論終結，判決如下：
    主      文
被告應給付原告新臺幣柒仟貳佰貳拾陸元，及自民國一百一十一
年七月二十八日起至清償日止，按週年利率百分之五計算之利息
。
原告其餘之訴駁回。
訴訟費用新臺幣壹仟元，由被告負擔新臺幣壹佰玖拾玖元，餘由
原告負擔。
本判決第一項得假執行。但被告如以新臺幣柒仟貳佰貳拾陸元為
原告預供擔保，得免為假執行。
    事實及理由
一、原告起訴主張：被告於民國111年2月5日17時48分許，駕駛
    車牌號碼000-0000號自用小貨車，行經南投縣水里鄉民族橋
    上時，因未注意車前狀態，撞損原告所有並駕駛之車牌號碼
    000-0000號自用小客車（下稱系爭車輛），系爭車輛因而受
    損，原告因系爭車輛受損，需支出修理費新臺幣（下同）36
    ,233元（含工資10,791元、零件費用25,442元），惟僅請求
    36,223元即可，爰依侵權行為之法律關係提起本件訴訟等語
    。並聲明：被告應給付原告36,223元，及自起訴狀繕本送達
    翌日起至清償日止，按週年利率5%計算之利息。
二、被告抗辯略以：原告是違規停車，且修車費用不合理，其不
    同意給付；又系爭車輛保險桿掉下來，是螺絲脫落，只是擦
    撞系爭車輛左側保險桿，保險桿沒有破損，且原告維修應該
    要跟其協調，其能接受再去修等語資為抗辯。並聲明：原告
    之訴駁回。
三、法院之判斷：
（一）原告主張之事實，業據其提出南投縣政府警察局道路交通
      事故當事人登記聯單、初步分析研判表、道路交通事故現
      場圖、現場及車損照片、修護明細表等件為證，並經本院
      向南投縣政府警察局集集分局調閱本件之A3類道路交通事
      故調查記錄表、現場及車損照片、調查報告表㈠、㈡、初步
      分析研判表、道路交通事故現場圖及舉發違反道路交通管
      理事件通知單等核閱屬實，且為被告所不爭執，堪信原告
      前揭主張為真實。
（二）因故意或過失，不法侵害他人之權利者，負損害賠償責任
      ；汽車、機車或其他非依軌道行駛之動力車輛，在使用中
      加損害於他人者，駕駛人應賠償因此所生之損害；不法毀
      損他人之物者，被害人得請求賠償其物因毀損所減少之價
      額。損害賠償除法律另有規定或契約另有訂定外，應以填
      補債權人所受損害及所失之利益為限，民法第184條第1項
      前段、第191條之2前段、第196條、第216條第1項分別定
      有明文。又依上開規定請求賠償物被毀損所減少之價額，
      得以修復費用為估定之標準，但以必要者為限（例如：修
      理材料以新品換舊品，應予折舊）（最高法院77年度第9
      次民事庭會議決議意旨參照）。經查：
　  ⒈系爭車輛送修支出修理費合計36,233元，其中工資為10,79
      1元、零件費用為25,442元等情，有原告提出之上開修護
      明細表附卷可憑。依行政院所頒「固定資產耐用年數表」
      及「固定資產折舊率表」之規定，自用小客車之耐用年數
      為5年，依定率遞減法每年折舊千分之369，參照卷附系爭
      車輛之公路監理WebService系統-車號查詢車籍資料，其
      上載明該車係於西元2017年（即民國106年）12月出廠，
      直至111年2月5日本件事故發生日止，實際使用年數為4年
      2月又4日，依「營利事業所得稅結算申報查核准則」第95
      條第6項所定「固定資產提列折舊採用定率遞減法，以1年
      為計算單位，其使用期間未滿1年者，按實際使用之月數
      相當於全年之比例計算之，不滿1月者，以月計」。因此
      ，系爭車輛應以使用4年3月計算折舊。依此方式核算扣除
      折舊額後，得請求之零件修理費為3,661元（詳如附表之
      計算式），再加計前揭工資，則系爭車輛之必要修理費用
      合計為14,452元（計算式：3,661＋10,791＝14,452）。
　　⒉被告固以上詞抗辯，惟目前並無法律規定原告於維修前必
      須通知被告；且細觀上開現場照片，系爭車輛為被告撞擊
      後，受損部位為前保桿，經本院核對原告提出之上開修護
      明細表，亦均係修復前保桿部位，況且實際受損情形，仍
      需到維修車廠詳細檢視後始能確定，而被告就其抗辯金額
      不合理之處亦未再提出任何證據證明，是被告上開抗辯，
      顯然不可採。
（三）損害之發生或擴大，被害人與有過失者，法院得減輕賠償
      金額或免除之，民法第217條第1項定有明文。經查，本件
      被告駕駛上開車輛有未注意車前狀態之過失，然原告駕駛
      系爭車輛停於橋樑上，同有違規停車或暫停不當之過失，
      並有上開初步分析研判表在卷可參，且原告於言詞辯論時
      亦不爭執其具有過失，可認原告就本件事故之發生與有過
      失甚明，經考量兩造過失之輕重及本件事發經過，認本件
      損害賠償之過失責任，應由兩造各負擔50%之過失責任，
      適用過失相抵之法則，減輕被告賠償金額50%，則被告應
      賠償之金額即為7,226元（計算式：14,452元50%＝7,226
      元）。
四、綜上所述，原告依據侵權行為之法律關係，請求被告給付7,
    226元及自起訴狀繕本送達被告翌日（即111年7月28日）起
    至清償日止，按週年利率5%計算之利息，為有理由，應予准
    許，然逾此範圍之請求，則無理由，應予駁回。
五、本件事證已臻明確，兩造其餘攻擊防禦方法與判決之結果不
    生影響，爰不一一贅論，併此敘明。
六、本件原告勝訴部分係就民事訴訟法第436條之8適用小額訴訟
    程序所為被告敗訴之判決，依同法第436條之20規定，應依
    職權宣告假執行，並依同法第392條第2項規定，依職權宣告
    被告於預供擔保後，得免為假執行。
七、依民事訴訟法第436條之19第1項、第79條規定，本件訴訟費
    用額確定為1,000元（即原告繳納之第一審裁判費），應由
    兩造依其勝敗之比例分擔，由被告負擔199元，餘由原告負
    擔。　　
中　　華　　民　　國　　111 　年　　10　　月　　14　　日
                        臺灣南投地方法院南投簡易庭
                              法  官  丁婉容  
以上為正本係照原本作成。
如不服本判決，應於送達後二十日內，向本院提出上訴狀，並表
明上訴理由（上訴理由應表明一、原判決所違背之法令及具體內
容。二、依訴訟資料可認為原判決有違背法令之具體事實。），
如於本判決宣示後送達前提起上訴者，應於判決送達後二十日內
補提上訴理由書（須附繕本），如未於上訴後二十日內補提合法
上訴理由書，法院得逕以裁定駁回上訴；並向本院繳足上訴裁判
費。　　　　　　　　　　　　　　　
中　　華　　民　　國　　111 　年　　10　　月　　14　　日
                              書記官  詹書瑋  
　　　　　　　　　　　　　　　
附表
-----
折舊時間           金額
第1年折舊值        25,442×0.369=9,388
第1年折舊後價值    25,442-9,388=16,054
第2年折舊值        16,054×0.369=5,924
第2年折舊後價值    16,054-5,924=10,130
第3年折舊值        10,130×0.369=3,738
第3年折舊後價值    10,130-3,738=6,392
第4年折舊值        6,392×0.369=2,359
第4年折舊後價值    6,392-2,359=4,033
第5年折舊值        4,033×0.369×(3/12)=372
第5年折舊後價值    4,033-372=3,661